【裁判字號】    89,訴,24
【裁判日期】    890710
【裁判案由】    稅捐稽徵法等
【裁判全文】
臺灣板橋地方法院刑事判決                            八十九年度訴字第二四號
    公  訴  人  臺灣板橋地方法院檢察署檢察官
    被      告  甲○○
右被告因稅捐稽徵法等案件，經檢察官提起公訴（八十八年度偵字第一一三０四號）
，本院判決如左：
    主  文
甲○○無罪。
    理  由
一、公訴意旨略以：被告甲○○係設於臺北縣汐止鎮○○路又鑫企業有限公司（以下
    簡稱又鑫公司）負責人，為依法應納稅之義務人。明知乙○○於民國（下同）八
    十五年至八十六年間，並未在又鑫公司工作及支薪，竟偽造自八十五年一月起至
    八十六年十二月止，在又鑫公司工作向其支領工資共新台幣（下同）二十九萬八
    千十九元之工資表，且製成各類所得扣繳暨免扣繳憑單，以詐術向財政部臺灣省
    北區國稅局稽徵所提出申報，使之營業成本增加，營利所得減少，以此方法逃漏
    營利事業所得稅，足以生損害於乙○○及稅捐稽徵機關對於稅捐稽徵之正確性。
    因認被告所為，涉犯稅捐稽徵法第四十一條、刑法第二百十六條、第二百十條、
    第二百十五條之罪嫌。
二、公訴人認被告涉有稅捐稽徵法、刑法行使偽造文書罪嫌，無非以右揭事實，業據
    告訴人指訴綦詳，並有財政部臺灣省北區國稅局八十五年度、八十六年度綜合所
    得稅核定通知書、告訴人勞工保險卡、薪資所得報表等附卷可稽，為主要論據。
三、訊據被告甲○○堅詞否認有偽造乙○○薪資表以詐術逃漏稅捐之犯行，辯稱：又
    鑫公司於八十三年六月間倒閉未再營業，不可能虛報乙○○八十五年、八十六年
    薪資所得等語。經查：又鑫公司八十五年、八十六年並未申報來自該公司薪資所
    得，而乙○○該二年度來自該公司所得乃係營利所得，而該所得係稽徵所依所得
    稅法第七十六條之一，就其核定累積未分配盈餘行逕歸戶而來，茲檢附該二年度
    又鑫公司累積未分配盈餘強制歸戶明細表、財政部臺灣省北區國稅局乙○○八十
    五年度、八十六年度綜合所得稅核定通知書各二紙、財政部台北市國稅局信義稽
    徵所八十九年三月一日財北國稅信義徵字第八００二三０五號函在卷可稽。顯見
    被告並無公訴人所指虛報告訴人薪資，逃漏公司營利事業所得稅情事。此外查無
    其他積極證據足認被告有何逃漏稅、偽造文書犯行，既不能證明被告犯罪，應為
    無罪之諭知。
據上論斷，應依刑事訴訟法第三百零一條第一項，判決如主文。
本案經檢察官李嘉明到庭執行職務
中      華      民      國    八十九    年      七      月      十      日
                                      臺灣板橋地方法院刑事第四庭
                                          法  官  王  敏  慧
右正本證明與原本無異
如不服本判決應於送達後十日內向本院提出上訴狀
          書記官  廖  美  紅
中      華      民      國    八十九    年      七      月      十三    日


司法院資訊處製作；財團法人民間司法改革基金會備份。
